臺灣苗栗地方法院民事簡易判決
111年度苗簡字第535號
原      告  張碧霞  
            王若蕎  
被      告  葉允然  

上列當事人間請求侵權行為損害賠償事件，經本院刑事庭（111 
年度苗簡字第469號）移送前來（111年度簡附民字第77號），本
院於民國111年10月11日言詞辯論終結，判決如下：
    主  文
原告之訴駁回。
    事實及理由
一、原告主張：被告與訴外人張月雀係婆媳關係，因懷疑原告張
    碧霞之子、原告王若蕎之胞兄王宗祐竊取張月雀名下車輛，
    竟於不詳時間在其先前苗栗縣○○鎮○○路00○00號住處內，以
    通訊軟體「Messenger」（下稱「Messenger」）傳送訊息予
    訴外人潘孟佑，詢問潘孟佑是否認識王宗祐，要求潘孟佑聯
    繫王宗祐，並表示「叫他媽給我躲好，我車子不要了，我要
    他絕子絕孫，不然警察找不到他，讓別人找到，我會讓他斷
    子絕孫，這種人我不會讓他活了，黑白都在找他，叫他給我
    等著」等語，經由潘孟佑轉知王宗祐及原告張碧霞，原告並
    於民國107年間收受上開訊息截圖，使原告因而心生畏懼，
    爰依民法第184條第1項前段、第195條第1項侵權行為規定，
    請求被告各賠償原告精神慰撫金新臺幣（下同）10萬元等語
    。並聲明：被告應給付原告張碧霞、王若蕎各10萬元，及自
    起訴狀繕本送達翌日起至清償日止，按週年利率5%計算之利
    息。
二、被告則以：我有傳送訊息予潘孟佑，是我前夫要我傳的，但
    我沒有希望潘孟佑將訊息給原告看，訊息中亦未提及原告，
    我也不認識原告，訊息中之王宗祐亦無從確認為該王宗祐，
    我不同意原告請求等語，資為抗辯。惟未提出答辯聲明。
三、兩造協議簡化爭點如下（苗簡535卷第52至53頁）：
  ㈠不爭執事項
  ⒈被告因懷疑王宗祐竊取張月雀名下車輛，竟在苗栗縣○○鎮○○
    路00○00號住處內，以「Messenger」傳送訊息予潘孟佑，向
    潘孟佑詢問是否認識王宗祐，並要求潘孟佑聯繫王宗祐，要
    求王宗祐返還上開車輛，並向潘孟佑表示：「我車不要了，
    我要他絕子絕孫」、「不然警察找不到他，讓別人找到，我
    會讓他斷子絕孫」、「這種人，我不會讓他活了」、「叫他
    媽躲好，我想了一下，我車不要了，看他家會變成什麼樣子
    ，黑白都在找他，叫他給我等著」等語（他卷第76至77頁、
    偵卷第21至22頁、苗簡469卷第29至31頁）。
  ⒉被告上開恐嚇之犯行，業經本院刑事庭以111年度苗簡字第46
    9號判決判處拘役20日(苗簡535卷第17頁），尚未確定（苗
    簡535卷第39頁）。
　㈡爭執事項  
　　原告依民法第184條第1項前段、第195條第1項規定，請求被
    告分別給付精神慰撫金10萬元、10萬元，有無理由？被告有
    無原告所指恐嚇原告之犯行？
四、本院之判斷：
  ㈠按因故意或過失，不法侵害他人之權利者，負損害賠償責任
    （民法第184條第1項前段），而當事人主張有利於己之事實
    者，就其事實有舉證之責任（民事訴訟法第277條本文）。
    則原告主張被告有故意恐嚇原告之舉，既為被告所否認（苗
    簡535卷第52頁），原告即應就該有利於己之事實，負舉證
    之責。
　㈡經查，依原告提出之「Messenger」訊息截圖，被告傳送訊息
    予潘孟佑時，有傳送被告指為王宗祐之人之全臉照片（他字
    卷第76頁反面右下方照片），足認被告所指王宗祐已得特定
    ；然觀諸不爭執事項⒈被告傳送予潘孟佑之訊息內容，係要
    求潘孟佑聯繫王宗祐，並表示將對王宗祐為不利惡害舉動，
    並無對原告為任何恐嚇言語，縱其中曾提及「叫他媽躲好」
    、「看他家會變成什麼樣子」等語，然綜合該話語之前後文
    ，均係針對王宗祐所言，且被告業已抗辯其中「叫他媽躲好
    」係隨口說出之髒話，非指原告張碧霞等語（苗簡535卷第5
    4頁），本院審酌被告於該句話語後緊接表示「叫他給我等
    著」，足認被告應係添加粗鄙之發語詞要求王宗祐躲好，礙
    難認被告上開訊息之對象為原告；況證人潘孟佑亦於另案偵
    訊具結證稱：我之後遇到王宗祐時有將訊息給他看，只是要
    跟他說有人在找他等語（偵卷第25頁），原告王若蕎亦於另
    案表示：王宗祐說他有從潘孟佑處看到上開訊息，我忘記我
    從哪裡看到該訊息等語，原告張碧霞亦表示對原告王若蕎所
    述無意見等語（苗簡469卷第30頁），亦難認被告有透過證
    人潘孟佑將上開訊息告知原告。
　㈢綜上，原告既未舉證被告客觀上具有恐嚇原告之行為，亦未
    證明被告主觀上有恐嚇原告之故意，自難認被告有何故意侵
    權之舉，而本院111年度苗簡字第469號刑事判決認定亦不拘
    束本院，從而原告依民法第184條第1項前段、第195條第1項
    規定，請求被告各給付原告精神慰撫金10萬元本息，俱屬無
    據，均應駁回。
五、本件事證已臻明確，兩造其餘攻擊防禦方法，經本院審酌後
    核於本判決結果不生影響，爰不一一論述，併此敘明。
六、原告係於刑事訴訟程序提起附帶民事訴訟經本院刑事庭裁定
    移送前來，依刑事訴訟法第504條第2項規定免納裁判費，且
    本件訴訟繫屬期間亦未增生其他訴訟費用，故無諭知訴訟費
    用負擔必要，併予敘明。
中　　華　　民　　國　　111 　年　　10　　月　　13　　日
                  苗栗簡易庭  法  官  劉奕榔
以上正本係照原本作成。　　　　　　　　　
如對本判決上訴，須於判決送達後20日內向本院提出上訴狀（須
附繕本）。如委任律師提起上訴者，應一併繳納上訴審裁判費。
中　　華　　民　　國　　111 　年　　10　　月　　13　　日
                              書記官    郭娜羽